【裁判字號】    97,訴,1104
【裁判日期】    971118
【裁判案由】    違反臺灣地區與大陸地區人民關係條例等
【裁判全文】
臺灣臺南地方法院刑事判決              97年度訴字第1104號
公  訴  人  臺灣臺南地方法院檢察署檢察官
被      告  乙○○
            甲○○
                    統一證號：.
                    （現在內政部入出國及移民署收容事務大
                      隊宜蘭收.
上列被告等因違反臺灣地區與大陸地區人民關係條例等案件，經
檢察官提起公訴（97年度偵字第277號），本院判決如下：
    主  文
乙○○共同違反不得使大陸地區人民非法進入臺灣地區規定，處
有期徒刑壹年，減為有期徒刑陸月。
甲○○共同明知為不實之事項，而使公務員登載於職務上所掌之
公文書，足以生損害於公眾，處有期徒刑肆月，如易科罰金，以
新臺幣玖佰元即銀元佰元折算壹日，減為有期徒刑貳月，如易
科罰金，以新臺幣玖佰元即銀元佰元折算壹日。
    事  實
一、乙○○因經濟狀況不佳，本身亦無結婚真意，詎其在不詳真
    實姓名年籍之某「陳姓」成年男子提議下，明知大陸地區人
    民非經主管機關許可，不得進入臺灣地區，且不得使大陸地
    區人民非法進入臺灣地區，竟與該不詳「陳姓」男子，共同
    基於使大陸地區人民非法進入臺灣地區之犯意聯絡，於民國
    九十二年十月二十三日，與該不詳「陳姓」男子共同搭機前
    往大陸地區福建省福州市，並透過中間人介紹與甲○○見面
    ，而甲○○則係因經濟情況困窘，企求透過假結婚之方式來
    台非法工作賺取金錢，故先以人民幣四萬五千元之代價，交
    付其親友「陳阿芳」代為聯繫，始得前往福州市與乙○○會
    面。而其二人見面後，雖均無結婚之真意，但仍於同年月二
    十九日前往福州市公證處完成公證結婚，虛偽辦理公證結婚
    之登記手續，並取得結婚證明書等相關證件，二人復共同基
    於使公務員登載不實事項於職務上所掌公文書之犯意聯絡，
    由乙○○於同年月三十一日先行返台，並承上開犯意，於同
    年十一月十二日持前述結婚證明書等文件，填具結婚登記申
    請書向台南市安平區戶政事務所辦理結婚登記，致該所不知
    情之承辦公務員將「民國九十二年十月二十九日與大陸地區
    人民甲○○結婚」等不實事項登載在職務上所掌之戶籍謄本
    上，足生損害於戶政機關對於戶政管理之正確性。嗣乙○○
    再於九十二年十二月九日委託不知情之郭朝聰，至內政部警
    政署入出境管理局（下稱境管局），填具「大陸地區人民進
    入臺灣地區旅行證申請書」等文件，並將戶籍謄本、結婚證
    明書、大陸地區人民進入臺灣地區保證書等資料，交由境管
    局之承辦人員，申辦甲○○進入臺灣地區旅行證，境管局承
    辦之公務員實質審查後，誤為核發甲○○「大陸地區人民進
    入臺灣地區旅行證」（許可證號：0000000000號），甲○○
    遂於九十三年四月二日，以團聚名義自高雄小港機場入關，
    而非法入境臺灣地區，並由乙○○至小港機場接應前往台南
    市○○區○○路一段七０一巷六十之一號二樓租屋處。迄甲○○入台後雖與乙○○同住上址，但隨即在台南市各處工地
    或整修中房屋擔任裝潢清潔工賺取薪資，並於數月後與乙○○轉至台南市○○區○○路一段二九一巷三四之一號居住，
    惟隨即出外打工未實際住在該址，之後甲○○因申請延長居
    留之期間事宜返家與乙○○商討發生爭執，遂於九十五年三
    月底某日前往屏東地區作雜工維生，復經警於九十五年四月
    二日再至怡安路址查察無人而通報協尋，甲○○復於九十六
    年十一月三十日在不詳友人之介紹下，隻身前往台北縣板橋
    市某處暫住，時隔二日後依該不詳友人指示前往台北市○○
    區○○路二段六三號四樓從事打掃工作時為警查獲，進而查
    知上情。
二、案經臺北市政府警察局文山第二分局報請臺灣臺南地方法院
    檢察署檢察官偵查起訴。
    理  由
壹、程序方面：
一、按被告以外之人於審判外之陳述，雖不符前四條之規定，而
    經當事人於審判程序同意作為證據，法院審酌該言詞陳述或
    書面陳述作成時之情況，認為適當者，亦得為證據。當事人
    、代理人或辯護人於法院調查證據時，知有第一百五十九條
    第一項不得為證據之情形，而未於言詞辯論終結前聲明異議
    者，視為有前項之同意，刑事訴訟法第一百五十九條之五第
    一、二項分別定有明文。查本件被告二人於本院準備程序進
    行時，均未爭執被告甲○○之警、偵訊證詞，暨其他書證、
    物證之證據能力，被告二人迄未於本案言詞辯論終結前聲明
    異議，則依刑事訴訟法第一百五十九條之五規定，視為被告
    二人已同意援引作為證據，且經本院審酌該等言詞陳述作成
    時之情況及證據取得過程等節，認為上開證據，均有證據能
    力，可以作為認定事實之依據。
貳、實體方面：
一、上揭被告甲○○係以人民幣四萬五千元之代價與被告乙○○
    於上開時、地辦理假公證結婚，並在取得大陸地區福建省福
    州市公證處發給之結婚證明書後，由被告乙○○先行返台並
    持相關文件至台南市安平區戶政事務所辦理結婚之戶籍登記
    ，並在取得境管局核發之來臺探親之旅行證後，甲○○即持
    該旅行證於上揭時間由高雄小港國際機場海關進入臺灣地區
    等事實，業據被告甲○○於警、偵訊及本院審理時均坦承不
    諱，並有臺北市政府警察局文山第二分局以九十七年一月二
    十八日北市警文二分刑字第09730589100號函檢附之結婚登
    記申請書、財團法人海峽交流基金會證明、結婚證明書、戶
    籍謄本、大陸地區人民進入臺灣地區旅行證申請書、大陸地
    區人民進入臺灣地區保證書、中華民國臺灣地區入出許可證
    出境延期申請書、大陸地區人民進入臺灣地區旅行證（許可
    證號：0000000000號）等資料在卷可稽，被告甲○○自白核
    與事實相符，事證明確，被告甲○○前揭犯行應足認定。
二、訊據被告乙○○固不否認其有赴大陸地區辦理公證結婚手續
    ，返台後並至戶政事務所辦理結婚登記及申請辦理上開入境
    手續，而使被告甲○○進入臺灣地區之事實，惟矢口否認上
    揭犯行，辯稱：因為前夫會修理伊，所以害怕找台灣人會再
    被打，才在別人邀約下由一位「陳先生」帶伊去大陸與甲○○結婚，甲○○來台後是因與其爭吵才離家，伊與甲○○是
    真的結婚並不是假結婚，其並無使甲○○非法進入臺灣地區
    及使公務員登載不實云云。本院經查：
  (一)被告乙○○係於九十二年十月二十三日與一位「陳姓」男子
    共同搭機前往大陸地區福建省福州市，並在經二、三日後由
    中間人介紹與甲○○第一次見面，二人隨即於同年月二十九
    日前往福州市公證處完成公證結婚辦理結婚登記手續，並在
    取得結婚證明文件後，由被告乙○○先於同年月三十一日自
    行返台，並於同年十一月十二日持前述結婚證明書等文件，
    填具結婚登記申請書向台南市安平區戶政事務所辦理結婚登
    記，並由該所承辦人員將「民國九十二年十月二十九日與大
    陸地區人民甲○○結婚」等事項登載在戶籍謄本上，被告乙○○復於九十二年十二月九日委託郭朝聰至境管局，填具「
    大陸地區人民進入臺灣地區旅行證申請書」等文件申辦甲○○進入臺灣地區旅行證，之後經境管局核發甲○○之「大陸
    地區人民進入臺灣地區旅行證」（許可證號：0000000000號
    ），甲○○遂於九十三年四月二日，以團聚名義自高雄小港
    機場入關，並由被告乙○○接應前往台南市○○區○○路一
    段七０一巷六十之一號二樓租屋處等情，有前開結婚登記申
    請書、財團法人海峽交流基金會證明、結婚證明書、戶籍謄
    本、大陸地區人民進入臺灣地區旅行證申請書、大陸地區人
    民進入臺灣地區保證書、中華民國臺灣地區入出許可證出境
    延期申請書、大陸地區人民進入臺灣地區旅行證（許可證號
    ：0000000000號）及被告乙○○之入出境資訊連結作業等資
    料在卷可稽，且經被告乙○○供明在卷可憑，足見被告乙○○與甲○○從第一次見面到公證結婚期間不超過四日甚明！
  (二)被告乙○○於本院審理中係供稱：「（問：到目前為止，出
    國幾次？）只有九十二年十月二十三日那次出國而已」、「
    （問：那次出國是跟團還是自己去？）有人帶我去的，不是
    跟旅行團，帶我去的人現在無法聯絡了」、「（問：何時與
    甲○○第一次見面？）出境後過兩三天，經過別人介紹，在
    福建省福州市見面的」、「（問：在大陸食宿如何處理？）
    住在幫我作媒人那位大陸人士的家裡」、（問：在去大陸之
    前，你是否知道要去大陸做什麼？）就是去大陸跟甲○○見
    面認識，我是去大陸經別人介紹才認識甲○○」、「（問：
    去大陸之前，是否知道甲○○是什麼人？）我都不知道，他
    家的人我也不曉得」、「（問：在大陸期間，是認識多久後
    ，在福州市辦理登記？）我都忘記了」、「（問：從認識甲○○開始，到辦理結婚登記為止，是如何相處？）總共見兩
    次面而已，就辦理結婚登記」、「（問：這兩次見面，時間
    多久？）應該有一兩個小時」、「（問：這一兩個小時都有
    聊什麼？）問些日常的事情，沒有問到很親密的或是深入的
    事情」、「（問：你何時離婚的？）大概八十七或是八十八
    年的時候，不是很清楚」、「（問：為何離婚？）因為前夫
    會打我」、「（問：是結婚多久離婚的？）從六十四年結婚
    ，八十八年左右離婚的，證人是我最小的兒子」、「（問：
    你與你前夫是如何認識？）有人介紹的，然後自由戀愛而結
    婚，我很小就嫁給他了，那時六十三年七、八月時認識，大
    概認識一年後在六十四年就結婚了，確實月份忘記了」、「
    （問：是否知道甲○○做何工作？）他跟我說他作裝潢」、
    「（問：是否知道甲○○在大陸有五個兒女，生活不好？）
    這我不了解，我只是要嫁給他這個人，我不管他家裡狀況」
    等語（見本院九十七年十一月四日審判筆錄第十五至十七頁
    ），則被告乙○○與甲○○從認識到結婚前之相處過程不僅
    時間極短且平淡無奇，難謂有何感情可言，與其第一次婚姻
    係經自由戀愛且逾一年後始結婚之情形相較，被告乙○○對
    甲○○瞭解並不深入，彼此又無何驚天動地刻骨銘心之事，
    實無有須在如此短時間內結婚之理由！再者，被告乙○○前
    次婚姻係歷時二十幾年之時光始因遭前夫拳腳相向而離婚，
    其對婚姻關係並非無經驗之人，對於婚姻本質應有更深刻體
    悟，且其本身又是家暴受害人，若真有非再次結婚不可之需
    要，諒必更應慎重考慮且需有較長時間來考驗觀察選擇之對
    象才是，豈有認識不深即再次投入婚姻之理？況被告乙○○
    本身從未出國，亦無與多國人士相處之經驗，其對於同文同
    種相同環境成長之前夫都無法相處而告仳離，豈有對生長環
    境迴異之大陸地區各省人士反而會有結褵白頭之可能，而非
    至大陸結婚不可？而被告乙○○本身已有一子二女，有全戶
    戶籍資料查詢結果明細在卷可稽，本身並無有傳宗接代之考
    量，且其平日係以擔任土木工程臨時工為業，有工作機會時
    每日約有新臺幣一千餘元之收入，惟每月僅約有十餘日之工
    作機會，經濟水平僅勉可自持，業據其在偵查中供述明確（
    見偵卷第四五頁），而被告甲○○係因在大陸生活困苦才需
    到臺灣來打工賺錢，本身比被告乙○○經濟狀況更糟，則被
    告乙○○自己生活都不寬裕，豈有須再找一個比自己經濟條
    件更差的人來拖累自己之必要？足徵被告乙○○並無有何須
    與甲○○在認識四天內即結婚之理由至明！
  (三)被告甲○○於本院審理時亦供稱：「（問：你從結婚那天，
    到入境臺灣，迄今有無與乙○○發生性行為？）沒有」、「
    （問：為何沒有？）真的結婚就會有，我也不是太監，因為
    結婚是假的，沒有夫妻之實，我做不下去」、「（問：住在
    安中路時，你睡哪個房間？）我是睡客房，沒有跟乙○○睡
    在同一個房間」、「（問：誰與乙○○同住一個房間？）有
    一個男子，我不常看到，有來時就會住在乙○○房間，但是
    乙○○房間有一個簡易的隔間，他們兩個人怎麼睡我不知道
    」、「（問：來臺灣這段時日，有無賺回你的仲介費？）有
    ，賺的錢都寄回大陸了」、「（問：在臺灣賺的錢有給乙○○用嗎？）沒有」等語綦詳（見本院九十七年十一月四日審
    判筆錄第十九至二十頁），而被告乙○○對於與甲○○從未
    有性關係乙節亦不爭執，足見被告乙○○與甲○○間從未有
    何夫妻之實之可言，參以被告甲○○在台期間已賺回仲介費
    並可寄回大陸，顯然係因其可四處打零工攢存所致，且其因
    申請延長居留與乙○○爭吵後，自九十五年三月底某日即前
    往屏東地區作雜工維生，被告乙○○並未主動向管區申報失
    蹤，被告甲○○係於九十六年十一月三十日在不詳友人「阿
    標」介紹下，隻身前往台北縣板橋市某處暫住，時隔二日後
    依該友人指示前往台北市○○區○○路二段六三號四樓從事
    打掃工作時始為警查獲等情，業據被告二人於警詢時供明在
    卷可稽，顯然被告乙○○對於甲○○之行蹤亦不在意，凡此
    等情在在足徵被告乙○○所為與常情有違，其對甲○○難謂
    有何結婚之真意，實堪認定！雖證人即被告乙○○之子丁○○於本院審理時到庭陳證：被告乙○○與甲○○在怡安路住
    處有同住一房云云，惟查，依證人丁○○於本院審理時另供
    稱：「（問：台南市○○區○○路一段二九一巷三四之一號
    ，是否你所購買還是承租的房子？）我所承租的房子」、「
    （問：房子是你哪時承租？）現在還在住，大概在九十四年
    三月份的時候，因為我爸也是在那時中風的」、「（問：你
    母親離婚後，住哪裡？）我只知道在安南區而已，不知詳細
    地址，也不知他與誰同住」、「（問：之後你母親為何會搬
    來怡安路同住？）因為九十四年三月份我父親中風後，我姐
    通知他，請他搬過來，才搬過來一起住的」、「（問：是在
    母親搬來前，知道你母親再婚嗎？）大概在搬來的幾個月之
    前」等語之情節可知（見本院九十七年十一月四日審判筆錄
    第八至九頁），台南市○○路○段二九一巷三四之一號房屋
    係丁○○於九十四年三月份才開始承租，之後被告乙○○始
    遷入，惟管區警員於九十四年四月二十日即查察發現被告甲○○未有在該處居住之現象，有臺南市警察局第三分局安順
    派出所一般陳報單在卷可考（見偵卷第六六頁），參以被告
    甲○○於偵訊中亦已具結陳明：「我在怡安路只有住幾天。
    我是九十三年四月二日在台南市○○路住三個月，之後到怡
    安路住幾天就到台北，後來就沒再回台南和乙○○一起住」
    等語（見偵卷第六二頁）以觀，難認被告甲○○有在怡安路
    該處長久居住之事實，況被告乙○○與甲○○既從未有過性
    關係，縱使於怡安路該處偶有同住一房，亦僅能算是「室友
    」關係，難謂有何夫妻之實可言，從而證人丁○○所述亦難
    為有利於被告乙○○確有結婚真意之認定。
  (四)又按我國民法第七十二條規定「法律行為有背於公共秩序或
    善良風俗者，無效」，及同法第八十七條第一項前段規定「
    表意人與相對人通謀而為虛偽意思表示者，無效」，我國人
    民在大陸地區假結婚者，依我國法律規定應係無效。再按臺
    灣地區人民與大陸地區人民結婚之方式及其他要件，依行為
    地之規定，臺灣地區與大陸地區人民關係條例第五十二條第
    一項定有明文；而大陸地區現施行之中華人民共和國民法通
    則第五十八條第一項第四款則係規定「惡意串通，損害國家
    、集體或第三人利益之行為無效」，依此說明，可知我國人
    民在大陸地區假結婚者，依大陸地區現行有效之法規亦屬無
    效。查被告甲○○係大陸地區人民，被告乙○○為臺灣地區
    人民，渠等雖係在大陸地區福建省結婚，然依上開規定，其
    通謀虛偽結婚者，不論係以我國法律規定為應適用之準據法
    ，抑係依臺灣地區與大陸地區人民關係條例第五十二條第一
    項規定，以行為地即大陸地區之法律為應適用之準據法，均
    因渠等並無結婚之合意（惡意串通），而屬無效，併此敘明
    。綜上所述，被告乙○○所辯，顯無足取，本件事證明確，
    被告二人犯行均洵堪認定。
三、刑法新舊法比較：按行為後法律有變更者，適用行為時之法
    律。但行為後之法律有利於行為人者，適用最有利於行為人
    之法律，刑法第二條第一項定有明文。
  (一)刑法第二條部分：按行為後法律有變更者，適用行為時之法
    律。但行為後之法律有利於行為人者，適用最有利於行為人
    之法律，刑法第二條第一項定有明文。本件被告行為後，刑
    法總則編於九十四年二月二日大幅修正公布後，並於九十五
    年七月一日正式施行，而刑法第二條第一項固修正為：「行
    為後法律有變更者，適用行為時之法律，但行為後之法律有
    利於行為人者，適用最有利於行為人之法律」，此乃為與刑
    法第一條罪刑法定主義相互契合，而貫徹法律禁止溯及既往
    原則，係規範行為後法律變更所生新舊法律比較適用之準據
    法，故刑法第二條第一項雖經修正，但因屬適用法律之準據
    法，本身即無所謂比較新舊法之問題，應一律適用裁判時之
    修正施行後刑法第二條之規定以決定適用之刑罰法律，合先
    說明。且按本次法律變更，比較時應就罪刑有關之共犯、未
    遂犯、想像競合犯、牽連犯、連續犯、結合犯，以及累犯加
    重、自首減輕暨其他法定加減原因（如身分加減）與加減例
    等一切情形，綜其全部罪刑之結果而為比較（最高法院九十
    五年五月二十三日九十五年度第八次刑庭會議決議參照）。
  (二)修正前刑法第二十八條規定：「二人以上共同實施犯罪行為
    者，皆為正犯」，修正後刑法第二十八條規定：「二人以上
    共同實行犯罪行為者，皆為正犯」，即修正後之刑法剔除完
    全未參與犯罪相關行為之實行的「陰謀共同正犯」及「預備
    共同正犯」，顯已影響行為人刑罰之法律效果，自屬法律有
    變更，而修正施行後刑法第二十八條之規定已較修正前之規
    定限縮共同正犯成立之範圍，因此，依刑法第二條第一項前
    段之規定，應適用對被告較有利之修正施行後刑法第二十八
    條規定。
  (三)牽連犯部分：查被告行為後，九十四年一月七日修正公布之
    刑法，自九十五年七月一日施行，修正後之刑法刪除第五十
    五條關於牽連犯之規定。本件被告乙○○所犯上開使大陸地
    區人民非法進入臺灣地區罪及使公務員登載不實罪間具有牽
    連犯之關係，依修正前即行為時之規定，應從一重之罪處斷
    ；依修正後之刑法既已刪除牽連犯之規定，則所犯上述各罪
    應依數罪併罰之規定分論併罰。比較新舊法之規定，修正後
    之規定並非較有利於被告，依刑法第二條第一項之規定，應
    適用行為時之法律，即適用修正前刑法第五十五條牽連犯之
    規定予以處斷。
  (四)易科罰金部分：查被告於犯罪時之刑法第四十一條第一項前
    段規定：「犯最重本刑為五年以下有期徒刑以下之刑之罪，
    而受六個月以下有期徒刑或拘役之宣告，因身體、教育、職
    業、家庭之關係或其他正當事由，執行顯有困難者，得以一
    元以上三元以下折算一日，易科罰金」。又被告行為時之易
    科罰金折算標準，修正前罰金罰鍰提高標準條例第二條前段
    （現已刪除）規定，就其原定數額提高為一百倍折算一日，
    則本件被告行為時之易科罰金折算標準，應以銀元三百元折
    算一日，經折算為新臺幣後，應以新臺幣九百元折算為一日
    。惟九十五年七月一日修正公布施行之刑法第四十一條第一
    項前段則規定：「犯最重本刑為五年以下有期徒刑以下之刑
    之罪，而受六個月以下有期徒刑或拘役之宣告者，得以新臺
    幣一千元、二千元或三千元折算一日，易科罰金」。比較修
    正前後之易科罰金折算標準，以九十五年七月一日修正公布
    施行前之規定，較有利於行為人，則應依刑法第二條第一項
    前段，適用修正施行前刑法第四十一條第一項前段、廢止前
    之罰金罰鍰提高標準條例第二條之規定為易科罰金之折算標
    準。
  (五)刑法施行法第一條之一部分：被告行為後，刑法施行法增訂
    第一條之一業於九十五年六月十四日公布，並於同年七月一
    日施行；該條規定：「中華民國九十四年一月七日刑法修正
    施行後，刑法分則編所定罰金之貨幣單位為新臺幣。九十四
    年一月七日刑法修正時，刑法分則編未修正之條文定有罰金
    者，自九十四年一月七日刑法修正施行後，就其所定數額提
    高為三十倍。但七十二年六月二十六日至九十四年一月七日
    新增或修正之條文，就其所定數額提高為三倍。」考其立法
    理由，係為因應九十四年二月二日修正公布、九十五年七月
    一日施行之刑法施行後，依刑法總則第三十三條第五款規定
    ，罰金貨幣單位已改為新臺幣，故刑法分則編各罪所定罰金
    之貨幣單位，自應配合上開規定修正，使罰金數額趨於一致
    ，避免衍生新舊法比較適用問題，以緩和實務適用法律之衝
    擊，於不變動罰金數額之前提下，而為制定（此前揭條文立
    法意旨可資參照），則適用前揭條文之結果，僅貨幣單位由
    銀元改為新臺幣，其罰金數額實與修正前刑法適用罰金罰鍰
    提高標準條例第一條之結果相同，對於被告而言並無所謂利
    或不利之問題，非屬法律刑罰之變更，無庸就新舊法比較適
    用，而應逕予適用新增訂刑法施行法第一條之一規定。
四、按臺灣地區與大陸地區人民關係條例第七十九條第一項處罰
    違反同條例第十五條第一款所定使大陸地區人民非法進入臺
    灣地區罪，凡非經合法手續進入者皆包含之。行為人使大陸
    地區人民以假結婚真入境之脫法方式，進入臺灣地區，即該
    當本罪，自非以偷渡者為限（最高法院九十二年台上字第四
    十號判決意旨參照）。次按內政部警政署入出境管理局對於
    大陸地區人民申請入境時，並非一經申請人提出申請文件即
    予准許，完全作形式之調查，而係有實質審查之權限（臺灣
    高等法院高雄分院九十五年度上訴字第八九七號判決參照）
    。故被告乙○○以前開方法，使大陸地區男子即被告甲○○
    非法進入臺灣地區，核被告乙○○所為，係違反臺灣地區與
    大陸地區人民關係條例第十五條第一款不得使大陸地區人民
    非法進入臺灣地區之規定，應依同條例第七十九條第一項規
    定論處。另被告乙○○與甲○○前開使戶政事務所之承辦公
    務員將其二人「於九十二年十月二十九日結婚」之不實事項
    登載在戶籍謄本上所為，均係犯刑法第二百十四條之使公務
    員登載不實罪。再被告乙○○與不詳「陳姓」男子就前開使
    大陸地區人民非法進入臺灣地區罪之實施、被告乙○○與甲○○就前開使公務員登載不實罪之實施，均有犯意聯絡及行
    為分擔，均為共同正犯。被告乙○○所犯前開使公務員登載
    不實公文書及違反不得使大陸地區人民非法進入臺灣地區之
    規定罪間，有方法、目的之牽連關係，應依修正前刑法第五
    十五條之規定，從一重之臺灣地區與大陸地區人民關係條例
    第七十九條第一項之違反不得使大陸地區人民非法進入臺灣
    地區規定罪處斷。爰分別審酌被告二人之品行、被告乙○○
    不顧臺灣地區安全與福祉而使大陸地區人民非法進入臺灣地
    區，影響政府對入出境管理之正確性、以假結婚及不實之資
    料提出申請為犯罪手段，及被告乙○○矢口否認犯罪、被告
    甲○○坦承犯行之犯後態度等一切情狀，分別量處如主文所
    示之刑，並就被告甲○○部分諭知如易科罰金之折算標準，
    以資懲儆。另查被告二人犯罪時間均在九十六年四月二十四
    日以前，合於中華民國九十六年罪犯減刑條例之規定，應依
    該條例第二條第一項第三款規定，均減其宣告刑二分之一，
    並就被告甲○○部分諭知如易科罰金之折算標準，附此敘明
    。
據上論斷，應依刑事訴訟法第二百九十九條第一項前段，臺灣地
區與大陸地區人民關係條例第七十九條第一項，刑法第十一條前
段、第二條第一項、第二十八條、第二百十四條、修正前第五十
五條、修正前第四十一條第一項前段，刑法施行法第一條之一，
中華民國九十六年罪犯減刑條例第二條第一項第三款、第七條、
第九條，廢止前罰金罰鍰提高標準條例第二條，判決如主文。
本案經檢察官丙○○到庭執行職務。
中    華    民    國    97    年    11    月    18    日
                  刑事第五庭    審判長法  官  鍾邦久
                                      法  官  包梅真
                                      法  官  張瑛宗
以上正本證明與原本無異。
如不服本判決應於收受本判後10日內向本院提出上訴書狀，並應
敘述具體理由。其未敘述上訴理由者，應於上訴期間屆滿後20日
內向本院補提理由書狀（均須按他造當事人之人數附繕本）「切
勿逕送上級法院」。
                                      書記官  蔡志賢
中    華    民    國    97    年    11    月    18    日
附錄本案論罪科刑法條：
臺灣地區與大陸地區人民關係條例第15條
（禁止行為）
下列行為不得為之：
一、使大陸地區人民非法進入臺灣地區。
二、明知臺灣地區人民未經許可，而招攬使之進入大陸地區。
三、使大陸地區人民在臺灣地區從事未經許可或與許可目的不符
    之活動。
四、僱用或留用大陸地區人民在臺灣地區從事未經許可或與許可
    範圍不符之工作。
五、居間介紹他人為前款之行為。
臺灣地區與大陸地區人民關係條例第79條第1項
（罰則）
違反第 15 條第 1 款規定者，處 1 年以上 7 年以下有期徒刑，
得併科新臺幣一百萬元以下罰金。
中華民國刑法第214條
（使公務員登載不實罪）
明知為不實之事項，而使公務員登載於職務上所掌之公文書，足
以生損害於公眾或他人者，處3年以下有期徒刑、拘役或5百元以
下罰金。


司法院資訊處製作；財團法人民間司法改革基金會備份。
